【裁判字號】    97,訴,102
【裁判日期】    970618
【裁判案由】    違反森林法
【裁判全文】
臺灣臺東地方法院刑事判決               97年度訴字第102號
公  訴  人  臺灣臺東地方法院檢察署檢察官
被      告  乙○○
選任辯護人  郭重鑾律師
上列被告因違反森林法案件，經檢察官提起公訴 (96年度偵字第
2799號)後，聲請改依協商程序而為判決，本院合議庭裁定由受
命法官獨任進行量刑協商程序，判決如下：
    主  文
乙○○結夥二人以上，竊取森林主產物，處有期徒刑壹年，併科
罰金新臺幣參拾壹萬玖仟貳佰元，罰金如易服勞役，以新臺幣壹
仟元折算壹日。緩刑貳年。扣案之鏈鋸鍊條壹條、柴刀壹支、鐮
刀壹支、ㄇ形鎖鐵壹個、銼刀（條）肆支、滑輪吊組壹組及工具
袋壹個均沒收。
    犯罪事實及理由
一、犯罪事實：
(一)乙○○與姓名年籍不詳綽號「阿賢」及另3名姓名年籍均不
    詳之成年男子，共同基於竊取森林主產物牛樟木之犯意聯絡
    ，於民國96年12月15日某時，在行政院農業委員會林務局臺
    東林區管理處經管之臺東縣海端鄉加拿村西南方山區保留地
    (非屬保安林)內，未經主管機關許可，由乙○○在旁把風，
    另「阿賢」等4人分工以自備之電動鏈鋸砍伐、切割森林主
    產物牛樟樹，及以渠等所有鋼索、纜繩、滑輪等工具安裝搬
    運使用之流籠，合計砍伐、切割國有之上開森林主產物牛樟
    樹塊200塊，總價值新臺幣 (下同)159,600 元，預計於翌日
    將切割成塊之牛樟樹塊以流籠搬運下山。翌日即96年12月16
    日中午，乙○○與「阿賢」等4人即再進入上開山區保留地
    內，由「阿賢」等4人分別在渠等所安裝之流籠頭、流籠中
    繼點，以流籠搬運牛樟木，乙○○則在下方流籠尾負責把風
    。嗣於同日下午2時許，為森林暨自然保育警察隊警員執行
    山區巡邏時，在渠等所安裝之流籠中繼點處發現乙○○正與
    上方流籠頭之不詳姓名男子對話呼應，及以流籠搬運竊得之
    牛樟木下山，埋伏後在上開山區保留地小徑上查獲乙○○ (
    其他共犯均逃逸無蹤)，並自乙○○隨身攜帶之背包內扣得
    渠等所有供竊取、搬運上開牛樟木所用之鏈鋸鍊條1條、柴
    刀、鐮刀各1支、銼刀 (條)4 支、ㄇ形鎖鐵1個、滑輪吊組1
    組、工具袋1個等物。
(二)案經臺東縣警察局關山分局報請臺灣臺東地方法院檢察署檢
    察官偵查起訴。
二、理由：
(一)據以論罪之證據名稱：
    1.被告乙○○於本院審理時自白上揭犯行。
    2.證人即森林暨自然保育警察隊臺東分隊警員戴百盛、黃盛
      榮於偵查中之證詞。
    3.搜索扣押筆錄、扣押物品目錄表各1份。
    4.臺東縣海端鄉公所97年1月10日海鄉觀農字第0970000290
      號函、刑案現場位置測繪暨示意圖2張、衛星空照圖2張、
      現場照片60張。
    5.行政院農業委員會林務局臺東林區管理處97年5月19日東
      政字第0977210391號函及檢附本案牛樟木價格查定書1份
      。
    6.扣案鏈鋸鍊條1條、柴刀、鐮刀各1支、銼刀(條)4 支、ㄇ
      形鎖鐵1個、滑輪吊組1組、工具袋1個。
    7.綜上各節相互佐證，被告自白核與事實相符，應堪採信，
      本件事證明確，被告犯行堪以認定，應依法論科。
三、本案經檢察官與被告於審判外達成協商之合意且被告已認罪
    ，其合意內容為：被告願受科刑範圍為有期徒刑1年，併科
    罰金319,200元，緩刑貳年，並向臺東縣政府公庫(臺灣銀行
    臺東分行，戶名：臺東縣彩繪人生基金；帳號：0000000000
    00號)支付10萬元。經查，上開協商合意並無刑事訴訟法第
    455條之4第1項所列情形，檢察官聲請改依協商程序而為判
    決，本院爰不經言詞辯論，於協商合意範圍內為協商判決。
    扣案鏈鋸鍊條1條、柴刀、鐮刀各1支、銼刀 (條)4 支、ㄇ
    形鎖鐵1個、滑輪吊組1組、工具袋1個，為被告與共犯「阿
    賢」等4人所有犯本案犯行所用之物，爰依刑法第38條第1項
    第2款規定宣告沒收之。
四、應適用之法條：依刑事訴訟法第455條之4第2項、第455條之
    8，森林法第52條第1項第4款，刑法第11條前段、第28條、
    第42條第3項、第74條第1項第1款、第38條第1項第2款，判
    決如主文。
五、本判決除有刑事訴訟法第455條之4第1項第1款、第2款、第4
    款、第6款、第7款所定情形之一，或違反同條第2項規定者
    外，不得上訴。
六、附記事項：前揭協商合意內容有關向臺東縣政府公庫支付一
    定金額部分，被告業於97年5月20日全部履行完畢。
七、如有前項得上訴之情形，得自收受判決送達之日起10日內，
    向本院提出上訴書狀，上訴書狀應敘述具體理由。未敘述上
    訴理由者，應於上訴期間屆滿後20日內向本院補提理由書狀
    （均須按他造當事人之人數附繕本）。「切勿逕送上級法院
    」。
本案經檢察官甲○○到庭執行職務。
中    華    民    國    97    年    6     月    18    日
                  刑事第一庭    法  官  簡芳潔
以上正本證明與原本無異。
如不服本判決應於收受本判決後10日內向本院提出上訴書狀；上
訴書狀應敘述具體理由。未敘述上訴理由者，應於上訴期間屆滿
後20日內向本院補提理由書狀（均須按他造當事人之人數附繕本
）。「切勿逕送上級法院」。
                                書記官  林慧芬
中    華    民    國    97    年    6     月    19    日
附錄論罪科刑法條全文：
森林法第52條
竊取森林主、副產物而有左列情形之一者，處6月以上5年以下有
期徒刑，併科贓額2倍以上5倍以下罰金：
一  於保安林犯之者。
二  依機關之委託或其他契約，有保護森林義務之人犯之者。
三  於行使林產採取權時犯之者。
四  結夥二人以上或僱使他人犯之者。
五  以贓物為原料，製造木炭、松節油、其他物品或培植菇類者
    。
六  為搬運贓物，使用牲口、船舶、車輛，或有搬運造材之設備
    者。
七  掘採、毀壞、燒燬或隱蔽根株，以圖罪跡之湮滅者。
八  以贓物燃料，使用於礦物之採取，精製石灰、磚瓦或其他物
    品之製造者。
前項未遂犯罰之。
第一項第五款所製物品，以贓物論，沒收之。


司法院資訊處製作；財團法人民間司法改革基金會備份。
